【裁判字號】    89,上易,1078
【裁判日期】    890530
【裁判案由】    竊盜
【裁判全文】
臺灣高等法院臺中分院刑事判決                  八十九年度上易字第一○七八號
    上  訴  人
    即  被  告  丙○○
    選任辯護人  張淑琪
右上訴人，因被告竊盜案件，不服臺灣臺中地方法院八十八年度易字第三九二三號，
中華民國八十九年三月二十七日第一審判決（起訴案號：臺灣臺中地方法院檢察署八
十八年度偵字第二二四四四號），提起上訴，本院判決如左：
    主  文
上訴駁回。
    事實及理由
一、本案經本院審理結果，認第一審判決以上訴人即被告（下稱被告）丙○○，結夥
    三人以上攜帶兇器竊盜，處有期徒刑七月，並將Ｔ字型起子一支諭知沒收，其認
    事用法及量刑均無不當，應予維持，並引用第一審判決書記載之事實、證據及理
    由（如附件）。
二、被告上訴意旨略稱：其於八十八年十一月七日凌晨巧遇胖子，胖子要其打開貨車
    之車門，以抵償其所欠之二千元債務，其打開後即離去，戊○○等人如何竊取該
    車內之抽水機，非其所知悉，並非三人共同犯案。況其並不認識戊○○，其所為
    應係未遂。又起子應非兇器，被告所為亦與攜帶兇器之要件不合，因而提起上訴
    ，並請求從輕量刑云云。惟查，被告於警訊時已供承其與戊○○認識，並與綽號
    阿忠，共計三人行竊該貨車未成後再加以竊盜車內之抽水機變賣之犯行，核與同
    案被告戊○○警訊所供情節相符，嗣被告及戊○○二人於偵查中，亦供稱確有打
    開車門或搬走抽水機變賣之情事，可見被告於偵查中、原審及本院否認有三人共
    同犯案，已難採信。次查，被告雖辯稱係胖子叫其打開車門云云，惟被告迄本院
    調查時並未能提出該胖子之年籍住址以供查證，其上開所辯是否堪採，已非無疑
    。況該胖子如係僅要被告打開車門，何以不自行伺機為之，卻要等待被告到達並
    且要被告代勞，又被告如確將車門打開即離開，何以不將起子丟棄，仍帶回住宿
    之飯店而於翌日經警查獲，顯與常情有違。且被告於偵查中及原審時並無欲偷車
    內音響之陳稱，於本院卻為上開之改稱，參以原審判決理由一（二）、（三）之
    認定，可見被告辯稱係伊與胖子共同打開車門，伊應係未遂云云，不足採信。
三、再查，被告於警訊時及偵查中就案情供承甚詳，卻於原審八十九年二月二十一日
    調查時全盤否認案情（參見原審卷六五頁），已見其情虛。其後於原審同年三月
    十三日審理時，雖供稱與胖子二人打開車門云云，但並無其他佐證可憑。況依戊○○於偵查中所供「當時我看到丙○○搞車門後，胖子就進入車駕駛座內，抽水
    機二部是放在該自小貨車後面車斗內，我在搬取時胖子仍在駕駛座內，因搬不動
    就離開」云云（參見偵查卷五五頁），不僅與戊○○先前所供不符，亦與常情難
    以相符，且戊○○所涉同案之犯行，已據原審另案判決並經本院以八十九年上易
    字第五六四號判決「上訴駁回」而確定在案，足見戊○○於本院八十九年五月二
    十三日所證稱伊不認識被告，未共同作案云云，係迴護之詞，難以採信，是被告
    上開共同犯行，洵堪認定。再者，被告作案之起子一支既係共同被告帶去作案，
    並於其後在被告住處查獲，自堪認被告係攜帶兇器犯案，其選任辯護人辯稱被告
    非攜帶兇器犯案云云，仍難採取。是原審綜合各情，因而認定被告犯罪，並依法
    量處有期徒刑七月，且宣告沒收起子一支，經核並無不合，量刑至為允當，並依
    被告前有施用毒品之前科，八十九年三月六日再被判刑有期徒刑四月，而認不宜
    宣告緩刑，仍屬有據，被告再為上開緩刑之請求，自難採取。是被告以上開理由
    ，提起上訴，難謂有理由，其上訴應予駁回。
四、被告於原審時仍選任同一之辯護人，該辯護人於原審並未請求調閱警局查獲戊○○所依憑之錄影帶，並請求調閱戊○○之卷宗云云，嗣於本院辯論庭為上開之主
    張，但該錄影帶僅有戊○○在場之劃面，此有選任辯護人上開調查證據狀可憑，
    被告且於警訊時承認打開車門後在旁把風，並於本院辯稱於打開車門後即離去，
    則該錄影帶有無錄到被告或其他共同被告，並不影響上開有罪之認定，自無調取
    必要。又同案被告戊○○於本院辯論庭時，有出庭應訊作證，復有其涉案之上開
    原審判決及本院判決書在卷可稽，則辯護人請求調閱其刑案卷宗，仍非必要，均
    附此敘明。
據上論結，應依刑事訴訟法第三百七十三條、第三百六十八條，判決如主文。
本案經檢察官乙○○到庭執行職務
中      華      民      國    八十九    年      五      月      三十    日
                                  臺灣高等法院臺中分院刑事第二庭
                                        審判長法  官  羅  禮  政
                                              法官  陳  欣  安
                                              法  官  蔡  聰  明
右正本證明與原本無異。
不得上訴。
                                              書記官    瑞  芳
中      華      民      國    八十九     年      五       月   三十一   日
附錄：本案論罪科刑法條全文
刑法第三百二十一條：
犯竊盜罪而有左列情形之一者，處六月以上五年以下有期徒刑：
一、於夜間侵入住宅或有人居住之建築物、船艦或隱匿其內而犯之者。
二、毀越門扇、牆垣或其他安全設備而犯之者。
三、攜帶兇器而犯之者。
四、結夥三人以上而犯之者。
五、乘火災、水災或其他災害之際而犯之者。
六、在車站或埠頭而犯之者。
前項之未遂犯罰之。
                                                                        Ｆ
台灣台中地方法院刑事判決                        八十八年度易字第三九二三號
    公  訴  人  台灣台中地方法院檢察署檢察官
    被      告  丙○○  男二十二歲（民國○○○年○月○○日生）
                        住台中縣大里市○○村○○街七四巷六號
                        (另案在台灣台中戒治所強制戒治中)
      身分證統一編號：Ｚ000000000號
    選任辯護人  張淑琪律師
右列被告因竊盜案件，經檢察官提起公訴 (八十八年度偵字第二二四四四號)，本院
判決如左︰
    主      文
丙○○結夥三人以上攜帶兇器竊盜，處有期徒刑柒月。扣案之Ｔ字型起子壹支沒收。
    事      實
一、丙○○夥同戊○○ (戊○○竊盜部分另案由本院審理)、年約三十歲綽號「阿忠
    」之不詳姓名人，於民國八十八年十一月七日凌晨三時四十分許，在台中市○○○街二九號前路上，戊○○見該處停放丁○○所有車號ＤＲ─八六三八號自小貨
    車，其上放置二具抽水機，三人乃共同意圖為自已不法之所有，欲竊取該自小貨
    車及抽水機，丙○○並攜帶客觀上可供兇器使用之Ｔ字型起子，先將自小貨車之
    車門撬開後，進入車內，惟因無法啟動該自小貨車，而放棄竊取該自小貨車，丙○○乃在場把風，戊○○與「阿忠」合力將抽水機搬運至阿忠所駕駛之不詳車號
    小貨車上，予以竊取後變賣。嗣於八十八年十一月八日凌晨零時二十分許，在台
    中市○○區○○街四一號富比多飯店三０六室，經警先行逮捕丙○○，並扣得丙○○所有，供竊盜行為所用之Ｔ字型起子一支；另於同日凌晨三時三十分許，戊○○駕駛其向真實姓名年籍不詳自稱「劉柏宏」之男子，購買之懸掛車號ＹＭ－
    八０一三號車牌，甲○○所失竊之車號ＰＨ─八五五五號自小客車 (戊○○故買
    贓物罪部分已審結)行經台中市○○路與自立街口時，亦為警盤查，而破獲前開
    竊盜行為。
四、案經台中市警察局第一分局報請台灣台中地方法院檢察署檢察官偵查起訴。
    理  由
一、訊據被告丙○○固坦承曾在右揭時地，持Ｔ字型起子，撬開被害人丁○○所有車
    號ＤＲ─八六三八號自小貨車車門，欲竊取放置於自小貨車上之抽水機之事實，
    並有扣案之Ｔ字型起子一支為證，被告雖辯稱：前往竊取者僅伊與綽號「胖子」
    之不詳姓名者二人，戊○○與綽號「阿忠」之不詳姓名人並未參與，且當時是否
    要連同自小貨車一同竊取或有無竊得抽水機，伊不知情云云。惟查：
(一)、如事實欄所示竊盜犯行，業據被告於警訊時自白稱：「．．．案發當時為八十
      八年十一月七日凌晨三時四十分，戊○○發現台中市○區○○○街二九號對面
      車號ＤＲ─八六三八自小貨車上有二台抽水機，於是戊○○便提議要竊取變賣
      ，於是同戊○○之友人阿忠共三人，由我用於富比多飯店內經警查獲之Ｔ字型
      起子，要將ＤＲ─八六三八號車子連同抽水機竊走，結果無法開啟車門，而由
      我在一旁把風，由張某與阿忠將二台抽水機搬運上另一台貨車載走」等語；共
      同被告戊○○於警訊時亦陳稱：「我看見自小貨ＤＲ─八六三八有貨物，就與
      阿忠及丙○○共同商議竊取，本來由丙○○持Ｔ字起子撬開自小貨ＤＲ─八六
      三八之車門，並由丙○○用Ｔ字起子撬車鎖時，Ｔ字起子頭斷掉前端，所以就
      由丙○○在旁把風，由朋友阿忠開來小貨車，我和阿忠二人共同竊走二具抽水
      機」等語，是依被告及戊○○之前開供述，堪認被告確有於前揭時地前往行竊
      ，且夥同被告行竊之人，尚有戊○○、綽號「阿忠」之不詳姓名人。至於被告
      於偵查中及本院審理時、戊○○於偵查中及本院八十八年度易字第三五四一號
      竊盜案件審理時，雖均否認前詞，互指參與行竊之人並不包括對方云云，惟被
      告及戊○○，均不否認曾在右揭時地，欲竊取被害人丁○○所有放置於車號Ｄ
      Ｒ─八六三八號自小貨車上之抽水機之事實，則被告及戊○○如係分別前往行
      竊，行竊之標的亦復相同，竟會在同一日時為警查獲，天下豈有如此巧合之事
      ，並益足以證明參與行竊之人，應係被告、戊○○、綽號「阿忠」之不詳姓名
      人等三人無疑。
(二)、共同被告戊○○於警訊時另供稱：「於八十八年十一月七日七時三十分許由阿
      忠駕駛自小貨 (車號不詳)開至中投快速道路草屯交流道，由阿忠連絡自稱阿
      財之男子，以新台幣一萬二千元賣給買主阿財」；「賣得一萬二千元由我和阿
      忠平分六千元，但阿忠還未分給我」；於台灣台中地方法院檢察署檢察官八十
      八年十一月二十三日訊問時亦供陳：「事後阿忠有打電話我，他已銷贓得一萬
      二千，他要分給我六千元，碰面時會給我」等語；又被害人丁○○所有放置於
      自小貨車上之抽水機二具已為他人竊走，業據被害人丁○○於警訊時指述明確
      ，是依戊○○之供述及被害人之指述，並參以被告及戊○○如前揭理由欄第一
      項第 (一)點於警訊之陳述，顯見被告等人確已竊得該抽水機，竊得後並已予
      變賣無疑。
(三)、被告於警訊時曾陳稱：「．．．由我用於富比多飯店內經警查獲之Ｔ字型起子
      ，要將ＤＲ─八六三八號車子連同抽水機竊走，結果無法開啟車門，而由我在
      一旁把風，由張某與阿忠將二台抽水機搬運上另一台貨車載走」等語，顯見被
      告等人當時行竊之標的，除抽水機外，尚包括自小貨車，惟因著手後無法開走
      而未得逞。再者，被告於本院八十九年三月十三日審理時，亦供稱：「．．．
      拿一根螺絲起子給我去開自小貨車車門．．．」；「 (問：抽水機放在貨車那
      裡？)放在貨車後面車斗裡面，車斗是一半式的並沒密封，不需要開車門就可
      碰到抽水機」等語，則依被告之上開供述，被害人丁○○所有之抽水機係放置
      於自小貨車後面開放式車斗上，不需開啟車門即可竊得，如被告等人無竊取自
      小貨車之意圖，何需持Ｔ字型起子撬開車門，更足徵前揭自小貨車，亦係被告
      等人行竊之標的物，且已著手行竊無疑。
(四)、綜前所述，被告所辯，顯係事後卸責或避重就輕之詞，因而事證明確，被告之
      犯行堪以認定，應予依法論科。
二、查Ｔ字型起子，在客觀上對人之生命、身體均足以構成相當程度之威脅，被告丙○○持之行竊，有行兇之危險性存在，自屬刑法第三百二十一條第一項三款所稱
    之兇器，且參與該次竊盜行為之人數有三人，是被告所為核係犯刑法第三百二十
    一條一項第三款、第四款之結夥三人以上攜帶兇器竊盜罪。被告與戊○○、綽號
    「阿忠」之不詳姓名人就前揭犯行，有犯意聯絡及行為分擔，均為共同正犯，公
    訴人認與被告共同參與行竊之人為綽號「胖子」之不詳姓名者二人，且不包括戊○○與綽號「阿忠」之不詳姓名人，容有誤會。又上開竊盜行為，被告等人雖本
    意在竊取自小貨車與抽水機，惟此應屬接續犯之實質上一罪關係，是其等既已竊
    得抽水機二具，而未竊得自小貨車，但此亦僅其竊得數量之問題，其中一部分既
    達既遂之程度，其他則不再論以未遂之刑責，公訴人認被告等人並未竊得抽水機
    ，僅屬未遂，亦有未洽。另公訴人雖僅起訴被告等人行竊抽水機之一部事實，就
    其等著手竊取自小貨車但未得逞之其餘犯罪事實未經起訴，惟被告就該部分，既
    與起訴部分有接續犯之實質上一罪關係，為起訴效力所及，自在本院所應審理之
    範圍。爰審酌被告之品行、犯罪之動機、目的、手段、所生之危害及犯後態度等
    一切情狀，量處如主文所示之刑。扣案之Ｔ字型起子，係被告所有，供犯罪所用
    之物，應依刑法三十八條第一項第二款宣告沒收。
三、被告另因二犯毒品危害防制條例案件，送觀察勒戒後有施用傾向，經本院台中簡
    易庭於八十九年三月六日以八十九年度中簡字第三九０號判處有期徒刑四月 (尚
    未確定)，有判決書一件可稽，本院因認被告所科之刑，不宜對之宣告緩刑，併
    此敘明。
據上論斷，應依刑事訴訟法第二百九十九條第一項前段，刑法第二十八條、第三百二
十一條第一項第三款、第四款、第三十八條第一項第二款，判決如主文。
中      華      民      國       八十九      年      三      月  二十七 日
                                    台灣台中地方法院刑事第七庭
                                           法  官 劉  長  宜
附錄法條：
刑法第三百二十一條第一項第三款、第四款。
右正本證明與原本無異。
如不服本判決，應於判決送達後十日內，向本院提出上訴狀，上訴於台灣高等法院台
中分院 (須附繕本)
中      華      民      國      八十九      年     三       月 三十     日
                                            書記官


司法院資訊處製作；財團法人民間司法改革基金會備份。
